臺灣高等法院刑事附帶民事訴訟判決　　 96年度附民字第201號
原　　　告　國泰人壽保險股份有限公司
法定代理人　丁○○
訴訟代理人　甲○○
　　　　　　乙○○
被　　　告　丙○○
上列被告因侵占案件（96年度上易字第2433號），原告提起附帶
民事訴訟，請求損害賠償，本院判決如下：
   主  文
被告應給付原告新臺幣壹拾壹萬陸仟陸佰拾玖元，及自96年11月
17日起至清償日止，按年息百分之五計算之利息。
原告關於訴訟費用及假執行之聲明駁回。
   事  實
甲、原告方面：
一、聲明：
    (一)被告應給付原告新臺幣116,619元，及自起訴狀繕本送達
      被告翌日起至清償日止，按年息百分之五之利息。
    (二)訴訟費用由被告負擔。
    (三)原告願供擔保，請准宣告假執行。
二、陳述：
    緣被告丙○○將原告公司保戶游志明及蔡玉鍼所繳交之續期
    保險費及保單貸款清償款項，侵占入己，金額達116,619元
    ，經臺灣板橋地方法院檢察署偵查終結，以業務侵占等罪嫌
    提起公訴，並經臺灣板橋地方法院以96年度易字第993號刑
    事判決判刑在案。其侵害原告之權益達116,619元整，依民
    法第184條第1項之規定，被告對原告應負損害賠償之責，就
    此賠償之責雖原告公司曾多次求償，惟被告皆未為清償，爰
    依刑事訴訟法第487條之規定提起附帶民事訴訟，賜准判決
    如訴之聲明等語。
乙、被告方面：
    聲明：
    (一)我願意和解。
    (二)我希望可以分期給付。
   理  由
一、原告主張被告犯有業務侵占罪，業經原審及本院刑事判決認
    定在案，且為被告不否認，則原告主張被告對其有業務侵占
    之侵權行為事實，堪以認定。
二、本件原告主張其因被告之侵權行為受有新臺幣116,619元損
    害，為刑事判決（本院96年度上易字第2433號）所認定在案
    ，則原告基於侵權行為之法律關係，請求被告賠償116,619
    元，及自本件訴狀繕本送達被告翌日即96年11月17日起至清
    償日止，按照法定利率計算之遲延利息，應予准許。
三、刑事訴訟附帶民事訴訟不徵收裁判費，不生裁判費由何人負
    擔之問題。
四、原告陳明願供擔保，聲請宣告假執行。按刑法第335條、第
    336條第2項之侵占罪。經第二審判決者，不得上訴於第三審
    法院，刑事訴訟法第376條第3款定有明文。本件為不得上訴
    於第三審法院之案件，一經本院判決即告確定。原告得以本
    院之確定終局判決為執行名義，逕向法院聲請強制執行。原
    告此部分聲明，應予駁回。
據上論斷，本件原告之訴為有理由，依刑事訴訟法第490條前段
、第502條第2項，判決如主文。
中　　華　　民　　國　　96　　年　　11　　月　　23　　日
　　　　　　　　　刑事第十二庭  審判長法　官   蔡永昌
　　　　　　　　　　　　　　　　　　  法　官   王梅英
　　　　　　　　　　　　　　　　　　  法　官   陳榮和
以上正本證明與原本無異。
不得上訴。
                                      書記官   林吟玲
中　　華　　民　　國　　96　　年　　11　　月　　23　　日
